# chenyiwei ，陈老师请教个收入确认的问题

提问人：chenbinaini 时间：2022-11-17 19:17:15
@陈老师chenyiwei，咨询个问题：有个影视公司发生一笔业务，未签合同就先帮 1 家版权制作公司发行电视剧， 2021 年已经向电视台发行成功，与电视台签订了发行合同以及也电视台回款，但是没有与电视剧的版权方，因为代理价款问题，一直未与版权方签订代理发行合同，请问这种： 1 、是否确认收入，我理解是应该的，因为代理发行义务已经完成； 2 、收入如何确定，因为净额法确认收入，公司无法确认发行的成本，能否按照行业惯例预估买断成本，从而预估发行净额收入， 3 、是否有不确认收入？

回答人：chenyiwei
首先建议了解：在未与版权方签订合同的情况下即制作和发行电视剧，其合规性如何？是否受到法律保护？建议咨询律师意见。
如果不考虑合规性问题，仅就会计处理问题而言，应首先考虑是否满足新收入准则第五条规定的“合同成立”的五项条件，即在没有书面合同的情况下，是否由于长期合作关系、行业惯例等原因，形成了约定俗成的合作条款，并以此为依据实际履行完毕。如果是，则可以确认这部分收入，并按照行业惯例结合谨慎原则暂估合同的成本，包括“按照行业惯例预估买断成本，从而预估发行净额收入”。
如不满足“合同成立”的条件，则因不能确定已收到的款项无需返还，故不确认收入。

提问人：一羽 hone 时间：2022-11-23 21:50:23
陈老师，您好，向您请教一下租赁的问题
被审计单位A公司从关联方B融资租赁公司租入大型需组装设备， 20 年后 1 元留购。实际操作是由B公司直接把钱打给A公司，A公司再付给供应商，现在供应商发货较为滞后（设备需定制，2~3年），设备陆续到货，但需按租赁合同如期给B公司支付本金+利息。
被审计单位将支付的本息在长期应付款核算，但现在遇到的难点是设备到货后如何确认使用权资产，过去支付的现金是否需包含在使用权资产的初始确认金额中，如确认，那前期已支付的款项在租赁如何处理；如不确认，使用权资产到期留置，转入固定资产的金额就会偏低。像在这种付款走在初始确认前面的，陈老师怎样确认会比较合理呢？谢谢陈老师啦

回答人：chenyiwei
这种情况就是B给A提供融资，租赁资产的控制权是供应商直接转给A，不通过B，所以不用确认使用权资产和租赁负债，继续使用此前的固定资产、长期应付款科目即可。

提问人：一羽 hone 时间：2022-11-24 21:34:05
感谢陈老师的回复，陈老师，B融资租赁公司既存在1.直接把钱给A被审计单位的情况（不是租赁），又存在2.直接把钱给供应商的情况（是租赁），那如果是第 2 种情况呢，陈老师认为应该怎么处理合适呢？

回答人：chenyiwei
这两种情况实质上都是一样的，款项支付路径不同，但会计处理相同。